【裁判字號】    89,訴,787
【裁判日期】    900508
【裁判案由】    公共危險
【裁判全文】
臺灣高雄地方法院刑事判決                          八十九年度訴字第七八七號
    公  訴  人  臺灣高雄地方法院檢察署檢察官
    被      告  丙○○
    指定辯護人  甲○
右列被告因公共危險案件，經檢察官提起公訴（八十八年度偵字第一二二七四號），
甲○判決如左：
    主  文
丙○○無罪。
    理  由
一、公訴意旨略以：被告丙○○係高雄客運之離職司機，於民國八十七年十二月四日
    凌晨二時許，竟因細故即基於放火之故意，在高雄縣鳳山市○○路一三八號高雄
    客運鳳山站內之車號ＦＸ—一八一號客運車內走道上，手持打火機，點燃報紙及
    椅套布，意圖焚毀該客運車，並將睡在車內看守之證人丁○○趕下車，嗣經丁○○發現後，與另一司機共同將之撲滅，始未釀大禍，因認被告涉有刑法第一百七
    十三條第三項、第一項之放火燒燬現有人所在之其他供公眾運輸之車未遂罪嫌。
二、按犯罪事實應依證據認定之，無證據不得推定其犯罪事實。又不能證明被告犯罪
    者，應諭知無罪之判決，刑事訴訟法第一百五十四條、第三百零一條第一項分別
    定有明文。
三、公訴人認被告丙○○涉有放火燒毀其他供公眾運輸之車之未遂罪嫌，無非係以證
    人丁○○於警訊中之指訴及現場相片五紙為據。訊據被告丙○○於警訊及偵、審
    中，均堅決否認有上開犯行，辯稱：當時我已離職，所以案發當天未曾到過現場
    ，不可能去放火等語。經查：
（一）證人丁○○於甲○審理時，業已到庭結證稱：高雄客運鳳山站停車場的燈光到
      晚上會關掉，所以光線不好，而當時該客運車又是停在停車場最後面，車上又
      沒開燈，所以當時我並未看清楚該名不詳男子之臉，且我被該不詳男子趕下車
      後就跑去車站找人來，但等我回來時車已經起火，那個人點火時，我並未在車
      上目睹等語（參照甲○九十年二月二十二日審判筆錄），又依證人乙○○即高
      雄客運鳳山站之站長，亦證稱：案發當時，客運站在晚間只有候車室有燈光，
      停車場內則沒有加設燈光，只有路燈，光線不好，不過案發後已加裝燈光及錄
      影機等語（參照甲○九十年四月三日審判筆錄），是以衡情案發當時乃時值深
      夜，又係在四周光線不佳而車上亦未開燈之客運車上，則證人丁○○於當時是
      否能清楚辨識放火者之面貌，已有可疑之處。
（二）再查，證人丁○○於警訊中雖曾證稱係被告放火云云，惟其於甲○審理時，業
      已證稱：至警局製作警訊筆錄時，因鳳山站站長乙○○拿一堆高雄客運離職員
      工的照片給我指認，當時乙○○懷疑是被告放的火，我就說該不詳男子跟被告
      有一點像，結果警訊筆錄就記載成由我指認是被告放火等語（參照甲○九十年
      四月三日審判筆錄），亦即證人丁○○並無法明確指認被告即係放火之人，況
      如前所述，證人丁○○既無法看清楚該名放火男子之臉孔，則其於警訊所為臆
      測指證之詞，亦無法採為認定被告有罪之證據。
（三）至警卷所附現場相片五紙，均係事後於客運車上所拍攝有起火痕跡之相片，並
      無法證明究係何人放火之情，自無法採為認定被告犯罪之證據。此外，本案既
      未於車上或客運站內扣得任何被告於案發時所遺留之物，而警方於查獲被告時
      ，亦未在其住處或身上扣得任何供點火、放火之相關證物，是以公訴人遽認被
      告涉有放火燒燬現有人所在之其他供公眾運輸之車未遂罪之犯行，容有未洽。
綜前所述，公訴人所據以認定被告犯罪之證據，並無法使甲○得到被告確有「放火燒
燬現有人所在之其他供公眾運輸之車未遂」犯行之確信心證，此外，復查無其他積極
證據足資證明被告有前開犯行，核諸前揭說明，自應由甲○為被告丙○○無罪之諭知
。
據上論結，應依刑事訴訟法第三百零一條第一項前段，判決如主文。
本案經檢察官高嘉惠到庭執行職務。
中      華      民      國      九十      年      五      月      八    日
                                  臺灣高雄地方法院刑事第六庭
                                      法  官  周  玉  群
右正本證明與原本無異。
如不服本判決，應於判決送達後十日內，向甲○提出上訴狀。
                                      書記官  黃  英  彥
中      華      民      國      九十      年      五      月      八    日


司法院資訊處製作；財團法人民間司法改革基金會備份。
